---
title: "Punto 3"
output: html_notebook
---


##### Punto 3


Se cargan los archivo necesarios

```{r}
Bodyfat <- read.csv("C:/Users/yosef/OneDrive/Documents/Esp_Estadistica/Metodos Estadisticos Aplicados/Taller_1/Bodyfat.csv", header=T,sep=";")
head(Bodyfat)

```

Se limpia el Dataframe eliminando los datos de  la columna Density


```{r}
Bodyfat <- Bodyfat[,-1]
head(Bodyfat)
attach(Bodyfat)

```

Se selecciona la variable Bicep

```{r}

head(Bicep)

```

Separacion de la varibles por grupo

Se carga la libreria dplyr
```{r}

library(dplyr)

```

Personas con menos de 31 años

```{r}

menores30 <- Bodyfat %>%
  filter(Age <= 30)

menores30 <- menores30$Bicep;menores30

```
Personas Entre 31 y 50 años

```{r}

entre31y50 <- Bodyfat %>%
  filter(Age >=31 & Age <= 50)


entre31y50 <- entre31y50$Bicep;entre31y50


```
Personas Mayores de 50


```{r}


mayores50 <- Bodyfat %>%
  filter(Age > 50)

mayores50 <- mayores50$Bicep;mayores50
```
Creacion de la funcion para el calculo de los valores numericos



```{r}

valoresNumericos <- function(x){
  
  n <- length(x)
    
  # Media
  
  media <- mean(x)
  
  # Mediana
  
  mediana <- median(x)
  
  # Moda
  
  moda <- sort(table(x),decreasing = T)
  moda <- as.numeric(names(moda[1]))
  
  
  # Varianza
  
  varianza <- sum((x-media)^2)/n
  
  # Desviacion estandar
  
  std <- sqrt(varianza)
  
  
  # MEDA
  
  MEDA <- median(x - mediana)

  # Rango
    
  rango <- max(x)-min(x)
  
  # Cuantiles
  
  cuantiles <- quantile(x)
  
  # QL
  
  QL <- cuantiles[2]
  
  # Qc
  
  QC <- cuantiles[3]
  
  # Qu
  
  Qu <- cuantiles[4]
  
  # IQR
  
  IQR <- Qu - QL
    
  # Coeficiente asimetria
  
  CA <- sum((x-media)^3)/(n*std^3)
  
  # coeficiente de curtosis
  
  CK <- sum((x-media)^4)/(n*std^4)
  
  # Valores de retorno
  
  tabla <- rbind(media,mediana,moda,varianza,std, MEDA, rango, QL, QC, Qu, IQR, CA, CK)
  colnames(tabla)[1] <- "Valor"

  return ( tabla)
}

```

Analisis numerico para los menores de 30 años
```{r}

analisisMenores30 <- valoresNumericos(menores30); analisisMenores30

```
analisis entre 31 y 50
```{r}

analisis31y50 <- valoresNumericos(entre31y50); analisis31y50

```

Anilsis de mayores de 50


```{r}
analisisMayores50 <- valoresNumericos(mayores50);analisisMayores50


```
 
