---
title: "Ejercicio 1 taller 2 - MEA"
output: pdf_document
---

#### EJERCICIO UNO. 

En un estudio sobre la afectividad de los estudiantes universitarios se pregunta a 25 personas sobre el número de personas del sexo opuesto con el que ha mantenido relaciones afectivas durante los tres últimos años. Se obtuvieron los resultados.

1 0 2 0 3 3 1 5 1 2 0 0 1 0 4 2 1 0 6 2 1 1 2 1 8

Se pide construir un IC del 95% para la media y la desviación estándar utilizando el método autosuficiente. (Presentar el código o programa computacional de implementación).




```{r}

# Se crea el vector de datos de afectividad.

afectividad <- c(1, 0, 2, 0, 3, 3, 1, 5, 1, 2, 0, 0, 1, 0, 4, 2, 1, 0, 6, 2, 1, 1, 2, 1, 8)

# Se imprime el vector de afectividad.

afectividad
```

```{r}

# Se contruye una función para realizar el bootstrap

Bootstrap <- function(muestra, B , alpha  = 0.05){
  

  # Se crean 2  vectores vacios para almacenar los calculos las estimaciones B bootstrap
  
  
  btp_Media <- c() # Vector de medias
  
   
  btp_S <- c() # Vector de desviaciones estándar 

  # El siguiente ciclo for generara "B" el cálculo de la Media y la desviación estándar
  # Mediante muestreo con reemplazamiento
  
  for (i in 1:B){
    
  btp_Media [i] <- mean(sample(muestra,replace = T))
  btp_S [i] <- sd(sample(muestra,replace = T))

  }
  
# Las siguientes graficas muestran la Dispersión de las B estimaciones de la Media y la desviación estándar
  
  par(mfrow=c(1,2), cex.main=0.8, cex.lab=0.8)
  hist(btp_Media, main = "Dist. Bootstrap Media", ylab = "Frecuencia", xlab = "Bootstrap Media")
  hist(btp_S, main = "Dist. Bootstrap Desv. Estandar", ylab = "Frecuencia", xlab = "Bootstrap Desv. Estandar")
  
  # Se calcula las varianzas de las Medias y de las desviaciones estándar de las B estimaciones
  
  var_btp_Media <- var(btp_Media)
  var_btp_S <- var(btp_S)

  
  # Construccion del intervalo de confianza Bilateral
  
  # Se definen los intevalos de confianza mediante el valor alpha = 0.05
  # (Theta_inf < µ < Theta_sup)
  
  inf <- B * (alpha/2)
  sup <- B * (1 - alpha/2)
  
  # Se ordena el vector de las B estimaciones de las medias
  
  orden_Btr_media<- sort(btp_Media, decreasing = F)
  
  # Se obtienen los valores de los extremos del intervalo de las medias
  
  Theta_inf_media <- orden_Btr_media[inf]
  Theta_sup_media <- orden_Btr_media[sup]
  
  # Se ordena el vector de las B estimaciones de las desviaciones estándar
  
  orden_Btr_S <- sort(btp_S, decreasing = F)
  
  # Se obtienen los valores de los extremos de las desviaciones estándar
  
  
  Theta_inf_S <- orden_Btr_S[inf]
  Theta_sup_S <- orden_Btr_S[sup]
  
  # Se genera una tabla con todos los valores calculados
  
  tabla <- cbind(var_btp_Media,Theta_inf_media,Theta_sup_media,var_btp_S,Theta_inf_S ,Theta_sup_S)
  
  # Se redondea los valores de la tabla a 3 cifras significativas 
  
  tabla <- round(tabla, 3)
  
  # Se retornan los valores de la Tabla
  
  return(tabla)
  
  
}



```




```{r}

B <-  1000
B_mil <- Bootstrap(afectividad,B)
```


```{r}

B = 10000
B_10mil <- Bootstrap(afectividad,B)

```


```{r}
B = 20000
B_20mil <- Bootstrap(afectividad,B)
```



```{r}
B = 50000
B_50mil <- Bootstrap(afectividad,B)
```

```{r}
# Construccion de la tabla comparativa de varianzas para los diferentes B

tabla <- rbind(B_mil[c(1,4)], B_10mil[c(1,4)], B_20mil[c(1,4)], B_50mil[c(1,4)])
colnames(tabla) <- c("Var. Media","Var. S")
rownames(tabla) <- c("B = 1000", "B = 10000", "B = 20000", "B = 50000")
tabla

```


```{r}

# Construccion de la tabla comparativa

tabla <- cbind(B_20mil[1], B_20mil[2], B_20mil[3])
colnames(tabla) <- c("Var. Media", "Media_Thetha_inf", "Media_Thetha_sup")
rownames(tabla) <- c("B = 20000")
tabla

```


```{r}
tabla <- cbind(B_20mil[4], B_20mil[5], B_20mil[6])
colnames(tabla) <- c("Var. S", "SD_Thetha_inf", "SD_Thetha_sup")
rownames(tabla) <- c("B = 20000")
tabla
```


```{r}
tabla <- rbind(B_mil,B_10mil,B_20mil, B_50mil)
colnames(tabla) <- c("Var. Media", "Var_Thetha_inf", "Var_Thetha_sup","Var. S", "Var_Thetha_inf", "Var_Thetha_sup")
rownames(tabla) <- c("B = 1000", "B = 10000","B = 20000", "B = 50000")
tabla
```

